臺灣新北地方法院刑事判決
110年度訴字第1338號
公  訴  人  臺灣新北地方檢察署檢察官
被      告  龔暐雲

                    籍設新北市○○區○○路00號（即新北○○○○○○○○）


選任辯護人  歐陽仕鋐律師(法扶律師)
上列被告因違反毒品危害防制條例案件，經檢察官提起公訴（11
0年度偵字第31417、42102號），本院判決如下：
    主  文
龔暐雲犯如附表一宣告罪刑欄所示之罪，各處如附表一宣告罪刑
欄所示之刑。應執行有期徒刑陸年陸月。
未扣案之販賣第二級毒品所得新臺幣拾壹萬元、三星品牌行動電
話壹具，均沒收之，於全部或一部不能沒收或不宜執行沒收時，
追徵其價額。
    事  實
一、龔暐雲明知甲基安非他命係毒品危害防制條例第2條第2項第
    2款所列管之第二級毒品，不得持有、販賣，竟意圖營利，
    基於販賣第二級毒品之各別犯意，分別為下列行為：
㈠、於民國110年5月19日某時許，以其所持用三星品牌行動電話
    與陳威儒聯繫交易甲基安非他命事宜，並達成「由陳威儒以
    新臺幣（下同）35,000元代價，向龔暐雲購入甲基安非他命
    1包（約35公克）」之合意。嗣於同（19）日某時許，陳威
    儒即至龔暐雲當時在新北市○○區○○路000○0號8樓8C室租屋處
    ，由龔暐雲先交付甲基安非他命1包予陳威儒，陳威儒再於
    同（19）日匯款20,000元、15,000元（合計35,000元）至龔
    暐雲指定之上海商業儲蓄銀行帳戶帳號00000000000000號帳
    戶（下稱本案帳戶），以此方式販賣甲基安非他命1次。
㈡、於110年5月28日某時許，以其所持用三星品牌行動電話與陳
    威儒聯繫交易甲基安非他命事宜，並達成「由陳威儒以新臺
    幣（下同）37,500元代價，向龔暐雲購入甲基安非他命1包
    （約35公克）」之合意。嗣於同（28）日某時許，陳威儒即
    至龔暐雲上開租屋處，由龔暐雲先交付甲基安非他命1包予
    陳威儒，陳威儒再於同（28）日匯款25,000元（包含手續費
    15元）、12,500元（合計37,500元）至本案帳戶，以此方式
    販賣甲基安非他命1次。
㈢、於110年6月6日上午10時18分前不久某時許，以其所持用三星
    品牌行動電話與陳威儒聯繫交易甲基安非他命事宜，並達成
    「由陳威儒以新臺幣（下同）37,500元代價，向龔暐雲購入
    甲基安非他命1包（約35公克）」之合意。嗣於同（6）日某
    時許，陳威儒即至龔暐雲上開租屋處，由龔暐雲先交付甲基
    安非他命1包予陳威儒，陳威儒再於同（6）日匯款7,500元
    、18,000元，及翌（7）日匯款10,000元、2,000元（合計37
    ,500元）至本案帳戶，以此方式販賣甲基安非他命1次。
二、案經新北市政府警察局永和分局報告臺灣新北地方檢察署檢
    察官偵查起訴。
    理  由
壹、證據能力部分：
　　按被告以外之人於審判外之陳述，雖不符刑事訴訟法第159
    條之1至第159條之4之規定，而經當事人於審判程序同意作
    為證據，法院審酌該言詞陳述或書面陳述作成時之情況，認
    為適當者，亦得為證據。當事人、代理人或辯護人於法院調
    查證據時，知有第159條第1項不得為證據之情形，而未於言
    詞辯論終結前聲明異議者，視為有前項之同意，刑事訴訟法
    第159條之5定有明文。查本判決所引用具傳聞性質之各項證
    據資料，經本院於審判期日依法踐行調查證據程序，檢察官
    、被告龔暐雲及辯護人就上開證據之證據能力均未爭執，於
    言詞辯論終結前亦未聲明異議，本院審酌上開證據作成時之
    情狀，並無違法或不當等情形，且與本案相關之待證事實具
    有關聯性，認為以之作為本案之證據亦屬適當，爰依前揭規
    定，認均應有證據能力。
貳、實體部分
一、認定犯罪事實所憑之證據及理由：
㈠、上開犯行，業據被告於警詢、偵訊及本院審理中坦承不諱（
    偵卷一第13至18、183至189頁，他卷第537至539、576至579
    、615至619頁，本院卷第114、179至180頁），核與證人陳
    威儒於偵查中之證述情節大致相符（他卷第17至19、267至2
    79、305至313頁），並有證人陳威儒之指認犯罪嫌疑人紀錄
    表（他卷第23至26頁）、本案帳戶之交易明細（他卷第79至
    86頁）、證人陳威儒之中國信託銀行帳戶之交易明細（他卷
    第91至122頁）在卷可稽，足認被告之任意性自白均與事實
    相符，得以採信。
㈡、按販賣毒品係違法行為，非可公然為之，亦無公定價格，且
    容易分裝並增減份量，而每次買賣之價量，可能隨時依雙方
    關係深淺、資力、需求量及對行情之認知、來源是否充裕、
    查緝是否嚴謹、購買者被查獲時供述購買對象之可能風險之
    評估等情形，而異其標準，非可一概而論；販賣之利得，除
    被告坦承犯行或價量俱臻明確外，委難察得實情，販賣之人
    從價差或量差中牟利之方式雖異，其意圖營利之販賣行為則
    同一。是以因毒品量微價高，取得不易，販賣者率有暴利可
    圖，苟非意圖販賣營利，一般人絕無甘冒被供出來源或被檢
    警查緝法辦之風險，而平價或低價甚或無利益販賣毒品之理
    。衡以被告與本案毒品買受人陳威儒間並非至親，亦乏事證
    認其係基於無利益而交付他人之目的而取得毒品，實無鋌而
    走險，特意為毒品買受人取得毒品之理。此外，被告於本院
    審理中另供稱：販賣毒品的價錢會控制進出貨的成本等語（
    本院卷第180頁），足見被告就事實欄一㈠、㈡、㈢所示犯行，
    會控制成本以從中賺取金錢，是其販賣毒品之行為，主觀上
    應係基於販賣以營利之意圖無訛。
㈢、綜此，被告所犯上開犯行之事證已臻明確，洵堪認定。
二、論罪科刑：
㈠、罪名：
　　核被告於事實欄一㈠、㈡、㈢所示行為，均係犯毒品危害防制
    條例第4條第2項之販賣第二級毒品罪。被告販賣前持有第二
    級毒品之低度行為，均為販賣之高度行為吸收，不另論罪。
㈡、罪數：
　  被告於事實欄一㈠、㈡、㈢所犯3罪，犯意各別，行為互殊，應
    予分論併罰。
㈢、刑之加重、減輕事由說明：
　⒈累犯：
　　按法院於審酌被告是否適用累犯規定而加重其刑時，訴訟程
    序上應先由檢察官就前階段被告構成累犯之事實，以及後階
    段應加重其刑之事項，主張並具體指出證明方法後，法院才
    需進行調查與辯論程序，而作為是否加重其刑之裁判基礎（
    最高法院110年度台上大字第5660號刑事裁定意旨參照）。
    查本案被告是否構成累犯之事實及應加重其刑之事項，均未
    見檢察官主張並具體指出證明之方法，故本院無從認定是否
    構成累犯及是否裁量加重。
  ⒉毒品危害防制條例第17條第2項：
　　犯本條例第4條至第8條之罪於偵查及歷次審判中均自白者，
    減輕其刑，毒品危害防制條例第17條第2項定有明文。查被
    告就其所犯販賣第二級毒品犯行，於偵查及本院審理中均自
    白不諱，業如前述，合於前開規定減輕其刑之要件，自應予
    以減輕其刑。
  ⒊被告並無毒品危害防制條例第17條第1項之供出毒品來源之情
    形，尚無從依該規定減輕或免除其刑：
  ⑴按毒品危害防制條例第17條第1項規定：「犯第4條至第8條、
    第10條或第11條之罪，供出毒品來源，因而查獲其他正犯或
    共犯者，減輕或免除其刑。」旨在鼓勵毒品下游者具體供出
    其上游供應人，俾進一步擴大查緝績效，揪出其他正犯或共
    犯，以確實防制毒品泛濫或更為擴散。所謂「供出毒品來源
    ，因而查獲」，係指被告翔實供出毒品來源之具體事證，因
    而使有偵查（或調查）犯罪職權之公務員知悉而對之發動偵
    查（或調查），並因而查獲者而言。而其中所言「查獲」，
    除指查獲該其他正犯或共犯外，並兼及被告所指其毒品來源
    其事。是倘該正犯或共犯已因另案被查獲，惟其被查獲之案
    情與被告供出毒品之來源無關，或有偵查（或調查）犯罪之
    公務員已有確切之證據，足以合理懷疑該被查獲之人為被告
    所供販賣毒品來源之人，即與上開規定不符，無其適用之餘
    地（103年度台上字第1382號判決意旨參照）。
  ⑵起訴書雖記載「被告於偵查中，供出毒品來源為蔡明賢、田
    凱銘，使本署指揮新北市政府警察局永和分局查獲蔡明賢、
    田凱銘《所涉販賣毒品部分，現由本署以110年度他字第7064
    號案件偵辦中》，請依毒品危害防制條例第17條第1項規定減
    輕其刑」，及辯護人主張被告供出毒品來源，請求依毒品危
    害防制條例第17條第1項規定減刑等語（本院卷第182至183
    頁）。又被告於偵訊時供稱其販賣之甲基安非他命來源係蔡
    明賢（綽號「蔡小伊」）、田凱銘，並經警方以販賣毒品罪
    嫌將蔡明賢、田凱銘移送檢察官偵辦，嗣檢察官起訴蔡明賢
    、田凱銘涉嫌販賣第二級毒品等情，固有被告偵訊筆錄（他
    卷第537至539、575至579、615至619頁）、臺灣新北地方檢
    察署檢察官110年度偵字第39871號起訴書（起訴被告蔡明賢
    與田凱銘《另行偵辦中，非該次起訴之被告》共同販賣毒品予
    陳文政）、110年度偵字第46195號起訴書（起訴被告蔡明賢
    販賣毒品予李文棋）、110年度偵字第31415號起訴書（起訴
    被告田凱銘持有第三級毒品純質淨重5公克以上）附卷可查
    ，然經核上開蔡明賢、田凱銘販賣毒品案件中，其等販賣毒
    品之對象並非本案被告，且販賣毒品時間為110年8月或9月
    ，已在本案起訴販賣毒品犯行之日即110年5月或6月之2、3
    個月後，顯然與被告本案販賣毒品行為無關，依照上開說明
    ，與毒品危害防制條例第17條第1項所定減刑事由未合，自
    無法據此減輕其刑。
㈣、量刑審酌： 
　  爰審酌被告明知國家對於查緝毒品相關犯罪禁令甚嚴，且一
    般施用者為圖購買毒品解癮，往往不惜耗費鉅資以致散盡家
    財，非但可能連累親友，甚或鋌而走險實施各類犯罪，對社
    會治安造成潛在風險甚鉅，亦明知毒品戕害施用者身體健康
    ，仍為販賣第二級毒品犯行，助長毒品氾濫，誠應非難。惟
    衡酌被告犯後始終坦承犯行，態度尚可；兼衡被告販賣毒品
    之動機、目的、手段、販賣之毒品價量，曾因施用毒品案件
    ，經法院論罪科刑之紀錄，此有臺灣高等法院被告前案紀錄
    表可參（本院卷第19至32頁），及於本院審理中自述國中畢
    業之教育程度、目前在監執行、先前在飲料店工作，家中有
    父母親、弟弟、妹妹、爺爺、奶奶、舅舅之生活狀況（本院
    卷第183頁）等一切情狀，分別量處如附表一宣告罪刑欄所
    示之刑。再審酌被告本案所犯3罪之類型相同、販毒之對象
    同一、所為犯行之行為與時間關連性及被告整體犯行之應罰
    適當性等總體情狀，定其應執行刑如主文所示。
三、沒收：
㈠、供犯罪所用之物：
    按犯毒品危害防制條例第4條之罪者，其供犯罪所用之物，
    不問屬於犯罪行為人與否，均沒收之，毒品危害防制條例第
    19條第1項定有明文。查未扣案之三星品牌行動電話1具，係
    被告於本案犯行聯繫販賣毒品所用之物一情，業據被告供述
    在卷（本院卷第181頁），尚無事證認已經滅失，應依毒品
    危害防制條例第19條第1項之規定，不問屬於犯罪行為人與
    否，宣告沒收之，復依刑法第38條第4項之規定，於全部或
    一部不能沒收或不宜執行沒收時，追徵其價額。
㈡、販毒價金：
　　按犯罪所得，屬於犯罪行為人者，沒收之；前二項之沒收，
    於全部或一部不能沒收或不宜執行沒收時，追徵其價額，刑
    法第38條之1第1項前段、第3項分別定有明文。查被告如事
    實欄一㈠、㈡、㈢所示販賣第二級毒品交易所得價金110,000元
    （35,000+37,500+37,500＝110,000），即屬被告因販毒所得
    之財物，雖未扣案，仍應宣告沒收之，於全部或一部不能沒
    收或不宜執行沒收時，追徵其價額。
㈢、其餘扣案物品：
    至警方於110年8月17日在如附表二所示地點扣得如附表二所
    示之物，其中附表二編號5所示之物，固為被告所有，然被
    告供稱：我聯繫本案販賣毒品所用之行動電話係三星品牌，
    不是扣案之iPhone11行動電話等語（本院卷第181頁），而
    卷內並無事證證明此扣案物與被告本案販賣毒品犯行有關，
    爰不於本案宣告沒收。另附表二編號1至4、6至13所示之物
    ，被告均否認為其所有（本院卷第114、181頁），亦無證據
    證明上開扣案物與被告本案販賣毒品犯行有關，爰均不於本
    案宣告沒收，應由檢察官另為適法之處理。　　　　
據上論斷，應依刑事訴訟法第299條第1項前段，判決如主文。
本案經檢察官吳姿函提起公訴，檢察官簡志祥到庭執行職務。
中　　華　　民　　國　　111 　年　　5 　　月　　10　　日
                  刑事第十四庭  審判長法  官  王榆富

                                      法  官  梁家贏

                                      法  官  鄭琬薇
上列正本證明與原本無異。
如不服本判決，應於判決送達後20日內敘明上訴理由，向本院提
出上訴狀 (應附繕本) ，上訴於臺灣高等法院。其未敘述上訴理
由者，應於上訴期間屆滿後20日內向本院補提理由書「切勿逕送
上級法院」。
                                      書記官   陳鴻慈
中　　華　　民　　國　　111 　年　　5 　　月　　11　　日
附表一：
編號 犯罪事實 宣告罪刑欄 1 事實欄一㈠ 龔暐雲販賣第二級毒品，處有期徒刑伍年陸月。 2 事實欄一㈡ 龔暐雲販賣第二級毒品，處有期徒刑伍年陸月。 3 事實欄一㈢ 龔暐雲販賣第二級毒品，處有期徒刑伍年陸月。 
附表二：
編號 扣案地點 扣案物名稱 備註 1 凱達飯店2616號房 甲基安非他命4包 被告否認為其所有，卷內亦無事證認該等扣案物與被告本案販賣毒品犯行相關。 2  大麻1包  3  毒品咖啡包3包  4  吸食器4個、塑膠管1支、大麻煙1支、分裝袋10個  5  iPhone11行動電話1具 被告所有，無事證認與本案相關。 6 租屋處 甲基安非他命3包 被告否認為其所有，卷內亦無事證認該等扣案物與被告本案販賣毒品犯行相關。 7  搖頭丸38顆  8  透明分裝袋1包、吸食器1個、電子磅秤1個、點鈔機1台  9 凱達飯店2706號房 甲基安非他命3包 被告否認為其所有，卷內亦無事證認該等扣案物與被告本案販賣毒品犯行相關。 10  愷他命4包  11  大麻1包  12  搖頭丸4顆  13  電子磅秤1個、牛皮夾鍊袋5個、透明夾鍊袋1包  
附錄本案論罪科刑之法條
◎毒品危害防制條例第4條
製造、運輸、販賣第一級毒品者，處死刑或無期徒刑；處無期徒
刑者，得併科新臺幣3千萬元以下罰金。
製造、運輸、販賣第二級毒品者，處無期徒刑或10年以上有期徒
刑，得併科新臺幣1千5百萬元以下罰金。
製造、運輸、販賣第三級毒品者，處7年以上有期徒刑，得併科
新臺幣1千萬元以下罰金。
製造、運輸、販賣第四級毒品者，處5年以上12年以下有期徒刑
，得併科新臺幣500萬元以下罰金。
製造、運輸、販賣專供製造或施用毒品之器具者，處1年以上7年
以下有期徒刑，得併科新臺幣150萬元以下罰金。
前五項之未遂犯罰之。
◎附件：卷宗名稱及代號索引
編號 卷宗名稱 代號 1 110年度訴字第1338號卷 本院卷 2 110年度偵字第31417號卷 偵卷一 3 110年度偵字第42102號卷 偵卷二 4 110年度他字第5407號卷 他卷